臺灣臺北地方法院民事裁定
111年度聲再字第2880號
111年度聲再字第2881號
111年度聲再字第2882號
111年度聲再字第2883號
111年度聲再字第2884號
111年度聲再字第2885號
111年度聲再字第2886號
111年度聲再字第2887號
111年度聲再字第2888號
111年度聲再字第2889號
111年度聲再字第2890號
111年度聲再字第2891號
111年度聲再字第2892號
111年度聲再字第2893號
111年度聲再字第2894號
111年度聲再字第2895號
再審聲請人  姜廣利  
上列聲請人因與再審相對人中華電信股份有限公司個人家庭分公
司（原名：中華電信股份有限公司臺灣北區電信分公司）間如附
表「原確定裁定案號」欄位所示之聲請訴訟救助事件，對於各該
確定裁定聲請再審，本院裁定如下：
    主  文
聲請均駁回。
聲請程序費用共新臺幣壹萬陸仟元由聲請人負擔。
    理  由
一、按對於確定裁定聲請再審，應依民事訴訟法第507條準用第5
    01條第1項第4款規定，表明再審理由，此為必須具備之程式
    。又表明再審理由，必須指明原確定裁定有如何合於法定再
    審事由之具體情事，始為相當；倘僅泛言有何條款之再審事
    由，而無具體情事者，難謂已合法表明再審理由。如未表明
    再審理由，其再審聲請即屬不合法，法院毋庸命其補正，逕
    以裁定駁回之（最高法院109年度台簡聲字第14號裁定意旨
    參照）。又民事訴訟法第496條第1項第1款所謂適用法規顯
    有錯誤者，係指確定判決所適用之法規顯然不合於法律規定
    ，或與司法院現尚有效及大法官解釋顯然違反者，或消極的
    不適用法規，顯然影響判決者而言（最高法院81年度台再字
    第145號判決意旨參照）。
二、聲請人對於如附表「原確定裁定案號」欄位所示之事件聲請
    再審，核其民事聲請再審狀內容僅泛稱：伊有中低收入戶之
    聲明，已釋明無資力支出訴訟費用之事實，且伊請求相對人
    賠償精神補償費800萬元，相對人並無異議，應視為同意伊
    請求，難謂無勝訴之望，應准予訴訟救助，原確定裁定應有
    違反民事訴訟法第107條第1項規定，爰依同法第507條準用
    同法第496條第1項第1款規定聲請再審等語。
三、經查，本件聲請人之民事聲請再審狀內容，均僅泛言爭執原
    確定裁定應裁准訴訟救助卻未予准許，求予廢棄等語，惟並
    未具體指明原確定裁定所持理由，有何顯然不合於法律規定
    ，或違反有效之司法院解釋，或消極的不適用法規，顯然影
    響裁判之情事，依首開說明，其再審之聲請即非合法，本院
    毋庸命其補正，應逕以裁定駁回之。
四、據上論結，聲請人對原確定裁定聲請再審為不合法，爰裁定
    如主文。
中　　華　　民　　國　　111 　年　　11　　月　　16  　日
                  民事第二庭  審判長法　官　林鈺琅
　　　　　　　　　　　　　　　　　　法　官　蒲心智
　　　　　　　　　　　　　　　　　　法　官　郭子彰
以上正本係照原本作成。
本裁定不得抗告。
中　　華　　民　　國　　111 　年　　11　　月　　16　　日
　　　　　　　　　　　　　　　　　　書記官　陳嬿舒

附表    編號 原確定裁定案號 聲請再審案號 聲請訴訟救助案號 1 111年度救字第1388號 111年度聲再字第2880號 111年度救字第3339號 2 111年度救字第1389號 111年度聲再字第2881號 111年度救字第3340號 3 111年度救字第1390號 111年度聲再字第2882號 111年度救字第3341號 4 111年度救字第1391號 111年度聲再字第2883號 111年度救字第3342號 5 111年度救字第1392號 111年度聲再字第2884號 111年度救字第3343號 6 111年度救字第1393號 111年度聲再字第2885號 111年度救字第3344號 7 111年度救字第1394號 111年度聲再字第2886號 111年度救字第3345號 8 111年度救字第1395號 111年度聲再字第2887號 111年度救字第3346號 9 111年度救字第1396號 111年度聲再字第2888號 111年度救字第3347號 10 111年度救字第1397號 111年度聲再字第2889號 111年度救字第3348號 11 111年度救字第1398號 111年度聲再字第2890號 111年度救字第3349號 12 111年度救字第1399號 111年度聲再字第2891號 111年度救字第3350號 13 111年度救字第1400號 111年度聲再字第2892號 111年度救字第3351號 14 111年度救字第1401號 111年度聲再字第2893號 111年度救字第3352號 15 111年度救字第1402號 111年度聲再字第2894號 111年度救字第3353號 16 111年度救字第1403號 111年度聲再字第2895號 111年度救字第3354號